臺灣臺南地方法院民事裁定　九十三年度勞執字第九號
　　聲　請　人　甲○○
　　相　對　人　慶堉營造有限公司
　　法定代理人　乙○○
右當事人間聲請裁定准予強制執行事件，本院裁定如左：
　　主　　　文
兩造於民國九十三年六月二十五日在臺南縣政府勞工局所成立之勞資爭議調解，於薪
資債權新臺幣貳拾捌萬陸仟元之範圍內，准予強制執行。
聲請程序費用由相對人負擔。
　　理　　　由
一、本件聲請意旨略以：聲請人於民國（下同）九十一年十一月進入相對人慶堉營造
    有限公司工作，相對人自九十二年六月起至同年十二月止，皆未給付工資，兩造
    乃於九十三年六月二十五日在台南縣政府勞工局勞資爭議調解時成立「１、資方
    （即相對人）同意於九十三年七月二十六日、八月二十五日各匯入新臺幣二萬五
    千元；九月二十七日、十月二十五日分別匯入新臺幣一萬三千元；十一月二十五
    日、十二月二十七日分別匯入一萬二千元整至勞方（即聲請人）指定帳戶內。２
    、尾款新臺幣十八萬六千元整，於九十四年一月二十五日起按月每月支付新臺幣
    八千元整共計二十三期，第二十四期給付新臺幣二千元。如遇例假或國定假日，
    則順延至次一工作日給付。」之調解，惟相對人從未履行其義務，爰聲請裁定准
    予強制執行等語。
二、按勞資爭議經調解成立或仲裁者，當事人之一方不履行其義務時，他方當事人得
　　向該管法院聲請裁定強制執行；又前條之聲請強制執行，非有左列各款情形之一
　　者，法院不得為駁回之裁定：一、調解或仲裁內容，係使當事人為法律上所禁止
　　之行為者。二、調解或仲裁內容，與爭議標的顯屬無關或性質不適於強制執行者
　　。三、依其他法律不得為強制執行者。四、違反本法調解、仲裁之規定者。勞資
　　爭議處理法第三十七條第一項、第三十八條分別定有明文。
三、經查：聲請人前開主張，已據提出台南縣政府九十三年六月三十日府勞關字第０
    九三０一一七二一五號函、台南縣政府勞資爭議調解紀錄各一份為證，應堪信為
    真實。又兩造成立之前開調解，亦無勞資爭議處理法第三十八條所示情形。從而
    ，聲請人依勞資爭議處理法第三十七條第一項規定，請求就兩造於九十三年六月
    二十五日在臺南縣政府勞工局所成立之勞資爭議調解時所成立如主文第一項所示
    之調解，准予強制執行，為有理由，應予准許。另如調解內容附有履行期間者，
    依強制執行法第四條第二項規定，固須待期間屆至，始得開始強制執行，但並不
    影響當事人聲請法院為許可強制執行之裁定（最高法院八十六年度台抗字第五七
    四號裁定參照）。是九十三年八月二十五日起相對人應給付聲請人之數額雖尚屆
    期，聲請人仍得聲請本院為許可強制執行之裁定，併予敘明。
四、依非訟事件法第八條第二項、第七十八條，裁定如主文。
中　　　華　　　民　　　國　　九十三　　年　　　八　　　月　　 二十 　　日
    　　　　　　　　　　　　　臺灣臺南地方法院民事第三庭
                                  法　　　官　田幸艷
右正本證明與原本無異。
如對本裁定抗告須於裁定送達後十日內向本院提出抗告狀，並應繳納抗告費新台幣一
千元。
中　　　華　　　民　　　國　　九十三　　年　　　八　　　月　　 二十　　 日
　　　　　　　　　　　　　　　　　法院書記官　李培聞
